---
title: "Hausaufgabe Extra - SQL in R Markdown"

---
<script async defer data-domain="rstatszh.github.io/website" src="https://plausible.io/js/plausible.js"></script>

```{r setup, include=FALSE}
knitr::opts_chunk$set(echo = FALSE)
```

```{r}
library(knitr)
library(dplyr)
library(tidyr)
library(readr)
library(ggplot2)
library(forcats)
library(DBI)
library(palmerpenguins)

```


# Ziele

Diese Übungen wurden erstellt um das Arbeiten mit SQL Code in R Markdown zu lernen. Der Inhalt ist nur Bestandteil des Kurses falls bei den Teilnehmer_innen ein besonderes Interesse am Arbeiten mit SQL Datenbanken besteht. In diesem Fall sind die Übungen Teil der Hausaufgabe 6. 

# Übungen - SQL Befehle in R

In R Markdown Dokumenten kann Code aus verschiedenen Programmiersprachen ausgeführt werden. Dies wird mittels der Code-chunks gesteuert und es erlaubt Nutzer_innen die Effizienz von SQL Datenbanken mit den Stärken von R zu verbinden.

## Übung 0 - Verbindung zu einer Datenbank herstellen

In dieser Übung nutzen wir die Verbindung zu einer Datenbank welche ich mittels des folgenden Codes erstellt habe. In der Praxis wird hier die Verbindung zu der Datenbank erstellt, welche von der Verwaltungseinheit gepflegt wird.

Der Name des Objektes mit der Verbindung zur Datenbank ist hier `con`, es kann jedoch ein beliebiger Name gewählt werden.

```{r, echo=TRUE}
library(DBI)

con <- DBI::dbConnect(RSQLite::SQLite(), ":memory:")
```

## Übung 1 - Tabellen in einer Datenbank erkunden

Ich habe auch mittels des folgenden Codes den `penguins` Datensatz aus dem `palmerpenguins` Package in die Datenbank kopiert. Die Tabelle ist jetzt in unserer Datenbank hinterlegt.

1. Führe den Code-chunk aus

```{r}
copy_to(con, penguins)
```

2. Führe den Befehl `dbListTables(con)` im folgenden R Code-chunk aus
3. Führe den Befehl `dbListFields(con, "penguins)` im folgenden R Code-chunk us

```{r, eval=FALSE}
dbListTables(con)
dbListFields(con, "penguins")
```

## Übung 2 - SQL Code-chunk einfügen

1. Klicke auf das kleine grüne C+ im oberen Bereich des Fensters. Ein Dropdown Menü öffnet sich. 
2. Klicke auf das SQL Symbol
3. Füge das Objekt `con` hinter das "=" Zeichen im obersten Bereich des Code-chunk. Dies sollte folgendermassen aussehen: `{sql connection=con}`
4. Schreibe nun `SELECT * FROM penguins` in den Code-chunk 
5. Führe den Code-chunk aus

```{sql connection=con, eval=FALSE}
SELECT * FROM penguins
```

## Übung 3 - SQL Code schreiben

1. Füge einen SQL Code-chunk hinzu mit einer Verbindung zum Objekt `con`
2. Schreibe dir bekannten SQL Code um die durchschnittliche Schnabellänge (Variable: `bill_length_mm`) gruppiert nach den Variablen `island` und `species` zu berechnen
3. Führe den Code-chunk aus

```{sql connection=con, eval=FALSE}
SELECT species, island, AVG(bill_length_mm) AS avg_bill
FROM penguins
GROUP BY species, island
```

## Übung 4 - SQL Abruf als Objekt speichern

1. Kopiere den Code-chunk aus der vorherigen Übung
2. Füge nach "con" ein Komma ein und dann `output.var="penguins_avg"` um den Output des Code-chunks als Objekt in einer Arbeitsumgeung (Environment) zu speichern. Dies sollte folgendermassen aussehen:

`{sql connection=con, output.var="penguins_avg"}`

3. Führe den Code-chunk aus und überprüfe ob das Objekt in deiner Arbeitsumgebung (Environment) auftaucht

```{sql connection=con, output.var="penguins_avg"}
SELECT species, island, AVG(bill_length_mm) AS avg_bill
FROM penguins
GROUP BY species, island
```