---
title: "Woche 1 - Willkommen zu rstatsZH"
description: |
  Ziele und Materialien für unsere erste gemeinsame Woche
date: 02-12-2021
output:
  distill::distill_article:
    toc: true
    self_contained: false
---

```{r setup, echo=FALSE}
library(magrittr)
```

Mache dich mit dem Kurs, den Werkzeugen, dem Arbeitsablauf und den Fähigkeiten, die du im Laufe des Kurses erwerben wirst, vertraut. 

# Ziele

Am Ende dieser Woche kannst du:

- die Werkzeuge welche wir für den Kurs nutzen öffnen
- ein git repository aus GitHub in deine Arbeitsumgebung laden
- eine geänderte Datei auf ein git repository auf GitHub pushen
- beschreiben welche Elemente Teil eines R Markdown Dokuments sind
- R code für eine Visuaisierung mit {ggplot2} reproduzieren

# Folien

```{r share-again, echo=FALSE}

xaringanExtra::use_share_again()

```

```{r embed-xaringan, echo=FALSE, fig.cap="[Folien](slides/e0_d01-ueberblick/e0_d01-ueberblick.html)"}

xaringanExtra::embed_xaringan("../../slides/e1_d01-willkommen/e1_d01-willkommen.html", ratio = "16:9")

```


# Übungen

```{r}



```



